【裁判字號】    91,簡上,155
【裁判日期】    920409
【裁判案由】    傷害等
【裁判全文】
臺灣士林地方法院刑事判決                        九十一年度簡上字第一五五號
    上  訴  人
    即  被  告  甲○○
右列上訴人因傷害等案件，不服本院九十一年度簡字第三○五號中華民國九十一年八
月二十九日第一審判決（聲請案號：九十年度偵字第五六六○號），提起上訴，本院
管轄之第二審合議庭判決如左：
    主  文
原判決關於甲○○毀損部分及其定執行刑部分均撤銷。
甲○○共同損壞他人之汽車左後視鏡及計程車招牌，足以生損害於他人，處有期徒刑
月，如易科罰金以佰元折算壹日。
其餘上訴駁回。
駁回上訴與撤銷改判部分所處之刑，應執行有期徒刑陸月，如易科罰金以佰元折算
壹日。緩刑年。
   事  實
一、甲○○於民國九十年四月一日下午四時三十分許，駕駛計程車在台北市北投區關
    渡宮前停車場，因與不詳之人駕駛之自小客車發生擦撞而互有爭執，乙○○與張
    麗貞見狀上前調解，詎甲○○竟與另四、五名姓名年籍不詳之成年排班司機共同
    基於傷害之犯意，出手毆打乙○○與張麗貞，致乙○○受有臉部挫傷、右腹部及
    胸痛、雙手挫傷等傷害；致張麗貞受有臉部瘀傷、下頷骨骨折、雙下肢、左手多
    處擦傷（一乘以一公分、三乘以一公分、零點五乘以零點五公分、零點五乘以零
    點五公分）等傷害。甲○○並與上開四、五名司機，另共同基於毀損之犯意，徒
    手搗毀乙○○所有之Ｄ二—八二○號營業小客車左後視鏡及計程車車頂招牌各一
    片，足以生損害於乙○○。
二、案經乙○○、張麗貞訴由台北市政府警察局北投分局移送台灣士林地方法院檢察
    署檢察官偵查後聲請簡易判決處刑。
    理  由
一、右開事實，業據被告甲○○坦承不諱，核與告訴人乙○○、張麗貞於警訊及偵查
    中指訴被害情節相合（見其二人九十年四月一日警訊筆錄、及檢察官九十年六月
    十四日偵查筆錄），案發後據報至現場處理之台北市政府警察局北投分局關渡派
    出所警員謝鴻敏，於偵查中到庭結證：「我據報去時現場只有乙○○及張麗貞，
    他們口述因別人的停車糾紛，他們出來打抱不平，結果被對方共四人打。當時乙
    ○○左眼角受傷，張麗貞也是眼睛部分受傷，計程車招牌有被毀損。現場有很多
    人」等語（見偵查卷第四十五頁），足以證實告訴人於案發後受傷留在現場，及
    其計程車招牌有被毀損等事實。告訴人二人確實受有如事實欄所載之傷害，復有
    其二人提出之診斷證明書附卷可稽，且依該等診斷證明書上均記載告訴人二人均
    係於九十年四月一日至馬偕紀念醫院急診，告訴人張麗貞尚接受下頷骨骨折固定
    手術及牙齒固定術，告訴人乙○○則必須門診追蹤治療，足見二人皆受有傷害。
    參以告訴人當時二人為伴，仍受傷嚴重，以被告一人之力，亦難達成，此亦足以
    佐證被告之自白及告訴人之指訴除被告外，另有四、五名不詳之排班司機共同傷
    害告訴人，及與該等司機共同毀損告訴人乙○○之營業小客車左後視鏡及計程車
    招牌等事實為真。此外，並有告訴人營業小客車左後視鏡及計程車招牌遭毀損之
    相片二張附卷可參，其毀損行為足以生損害於告訴人乙○○，本件事證明確，被
    告犯行應堪認定。
二、核被告所為，係犯刑法第二百七十七條第一項之傷害罪及第三百五十四條之毀損
    罪。被告夥同不詳之四、五名成年司機，共同出手毆打告訴人二人及毀損乙○○
    上開汽車之左後視鏡及計程車招牌，係共同正犯。被告等人一行為同時傷害乙○
    ○、張麗貞二人，為想像競合犯，應從重論以一罪。被告所犯傷害罪與毀損罪，
    犯罪各別，行為不同，應分論併罰。
三、原審對於被告所犯傷害部分，依刑法第二十八條、第二百七十七條第一項、第五
    十五條前段之規定，並審酌被告犯罪之動機、手段、及其犯罪時所受刺激、品行
    、所生危害及犯後態度等一切情狀，判處有期徒刑五月，認事用法尚無不合，量
    刑亦屬妥適，上訴人對原判決無任何指摘，僅以願與告訴人和解為由提起上訴，
    此部分上訴為無理由，應予駁回。至於原審對於被告所犯毀損部分論科，固非無
    見，惟被告係與其餘四、五名不詳之成年司機，共同毀損乙○○上開汽車之左後
    視鏡及計程車招牌，原審僅認係被告一人單獨所為，尚有未合。原判決此部分既
    有上開可議之處，自應對此部分予以撤銷改判，又原判決對被告所定執行刑因改
    判，已無可附麗，應一併予以撤銷。爰審酌被告之素行、智識程度，犯罪之動機
    、目的、手段、所生危害及犯後仍否認犯行，迄一審判決經其上訴後始主動與告
    訴人和解等一切情狀，量處有期徒刑三月，並諭知易科罰金之折算標準，及就駁
    回上訴與撤銷改判部分所處之刑，定其應執行之刑。被告前未曾受有期徒刑以上
    刑之宣告，有台灣高等法院檢察署刑案紀錄簡覆表一份在卷可憑，其上訴後已與
    告訴人和解，取得其宥恕，經告訴人於和解書中明示不再追究，被告於上訴程序
    審理中並坦承犯行陳明後悔之情，復經檢察官於本院審理中論告時請求宣告緩刑
    ，被告既知所悔悟，經此偵、審教訓，當知警惕而無再犯之虞，本院審酌上情，
    認對被告所宣告之刑以暫不執行為適當，並予宣告緩刑三年，以啟自新。
據上論斷，應依刑事訴訟法第四百五十五條之一第一項、第三項、第三百六十八條、
第三百六十九條第一項前段、第三百六十四條、第二百九十九條第一項前段，刑法第
二十八條、第二百七十七條第一項、第三百五十四條、第五十五條前段、第四十一條
第一項、第五十一條第五款、第七十四條第一款，罰金罰鍰提高標準條例第一條前段
、第二條判決如主文。
本案經檢察官劉異海到庭執行職務
中      華      民      國      九十二      年      四      月    九    日
                                  臺灣士林地方法院刑事第四庭
                                        審判長法  官  謝  靜  恒
                                              法  官  洪  慕  芳
                                              法  官  趙  文  卿
右正本證明與原本無異。
本判決不得上訴。
                                              書記官  劉  政  惠
中      華      民      國      九十二      年      四      月   十四   日
附錄本案論罪科刑法條全文：
中華民國刑法第二百七十七條第一項：
  傷害人之身體或健康者，處三年以下有期徒刑、拘役或一千元以下罰金。
中華民國刑法第三百五十四條：
  毀棄、損壞前二條以外之他人之物或致令不堪用，足以生損害於公眾或他人者，處
  二年以下有期徒刑、拘役或五百元以下罰金。


司法院資訊處製作；財團法人民間司法改革基金會備份。
